【裁判字號】    99,訴,214
【裁判日期】    990430
【裁判案由】    毒品危害防制條例
【裁判全文】
臺灣基隆地方法院刑事判決               99年度訴字第214號
公  訴  人  臺灣基隆地方法院檢察署檢察官
被      告  乙○○
上列被告因違反毒品危害防制條例案件，經檢察官提起公訴（99
年度毒偵字第247號），被告就被訴事實為有罪之陳述，本院合
議庭裁定由受命法官獨任進行審判，經改依簡式審判程序審理後
判決如下：
    主  文
乙○○施用第一級毒品，累犯，處有期徒刑玖月。
    事  實
一、乙○○前2次因施用毒品案件，經觀察、勒戒後，均認無繼
    續施用毒品之傾向，先後於民國87年10月13日、88年6月5日
    執行完畢，並分別由臺灣臺北地方法院檢察署及臺灣基隆地
    方法院檢察署檢察官各以87年度偵字第18992號及88年度偵
    字第1198號為不起訴處分。又因施用第一級毒品案件，經本
    院裁定令入戒治處所施以強制戒治，於92年2月25日強制戒
    治期滿執行完畢，該案並經本院以90年度訴字第761號判處
    有期徒刑7月確定。復因施用第一級毒品案件，經本院以92
    年度訴字第169號判處有期徒刑7月確定，上開2罪接續執行
    ，於93年3月30日假釋出監，所餘刑期交付保護管束，嗣於
    93年7月7日保護管束期滿，未經撤銷假釋，以執行完畢論。
    再因施用第一級毒品案件，經本院以94年度訴字第256號判
    處有期徒刑10月確定；復又因施用第一級毒品案件，經本院
    以94年度訴字第713號判處有期徒刑8月確定，上揭2罪，經
    本院以94年度聲字第1042號裁定應執行有期徒刑1年5月確定
    ，於95年12月12日執行完畢。
二、詎其猶不知悔改戒除毒癮，基於施用第一級海洛因之犯意，
    於99年1月16日23時許，在其基隆市○○區○○路19巷8之4
    號住處，以針筒注射方式，施用第一級毒品海洛因1次。嗣
    於99年1月17日20時許，行跡可疑，為警在基隆市○○區○
    ○路與平二路口盤檢發現右手臂有針筒痕跡而查獲，復經其
    同意採尿送驗，結果呈嗎啡之陽性反應，而查悉上情。
三、案經基隆市警察局第二分局報告台灣基隆地方法院檢察署檢
    察官偵查起訴。
    理  由
壹、程序事項：
    本件被告乙○○所犯者非為死刑、無期徒刑、最輕本刑為3
    年以上有期徒刑之罪或高等法院管轄第一審案件，其於準備
    程序進行中，先就被訴事實為有罪之陳述，經告知其簡式審
    判程序之旨，並聽取公訴人、被告之意見後，本院業已依刑
    事訴訟法第273條之1第1項之規定，裁定由受命法官獨任以
    簡式審判程序進行本案之審理。
貳、實體事項：
一、上開事實，業據被告於檢察官事務官、本院準備程序及審理
    時坦承在卷，且其為警查獲後於99年1月17日20時00分許所
    採集之尿液送驗結果，呈嗎啡之陽性反應，此有99年2月5日
    台灣尖端先進生技醫藥股份有限公司濫用藥物尿液檢驗報告
    1紙附卷可稽，足認被告之自白與事實相符，可以採信。又
    其前因施用毒品案件，經觀察勒戒後，認無繼續施用毒品傾
    向為不起訴處分，再因施用毒品案件，裁定強制戒治，於92
    年2月25日執行完畢釋放出所，再於94年施用毒品等情，有
    臺灣高等法院被告前案紀錄表附卷足佐。綜上，本案事證明
    確，被告強制戒治執行完畢釋放出所5年以內又犯施用毒品
    案件，再犯本件施用第一級毒品之犯行，堪可認定，應依法
    論科。
二、論罪科刑：
(一)、查海洛因係毒品危害防制條例第2條第2項第1款所定之第一
    級毒品，被告施用毒品後，5年以內再犯施用第一級毒品海
    洛因之行為，係犯毒品危害防制條例第10條第1項之施用第
    一級毒品罪。被告施用前持有第一級毒品海洛因之低度行為
    ，應為施用第一級毒品之高度行為所吸收，不另論罪。又被
    告前曾受如事實欄所示之有期徒刑執行完畢，有臺灣高等法
    院被告前案紀錄表在卷可按，其於有期徒刑執行完畢後之5
    年內，故意再犯本件有期徒刑以上之罪，為累犯，應依刑法
    第47條第1項加重其刑。至於被告供稱，係其自己去派出所
    跟警察報告，自己去驗尿的云云。惟據員警胡賢士陳稱，被
    告為警方列管的吸毒人口為警察攔停時，因見被告手上有注
    射過針筒的痕跡，所以由另一位員警帶回警局驗尿，並非被
    告所供稱，自行承認有吸毒之犯行，此有本院電話紀錄表在
    卷可稽，是以依上所述，尚難認符合自首要件，而適用減刑
    規定，併此敘明。
(二)、爰審酌被告犯罪之動機、犯罪目的、犯罪後坦承犯行，所犯
    施用毒品犯行乃戕害自己身心健康，並未危及他人等一切情
    狀，量處如主文所示之刑，以示懲儆。
三、據上論斷，應依刑事訴訟法第273條之1第1項、第299條第1
    項前段，毒品危害防制條例第10條第1項、第23條第2項，刑
    法第11條前段、第47條第1項，判決如主文。
本案經檢察官甲○○到庭執行職務。
中    華    民    國    99    年    4    月    30    日
                  刑事第二庭法  官  陳伯厚
以上正本證明與原本無異。
如不服本判決應於收受送達後10日內向本院提出上訴書狀，並應
敘述具體理由；其未敘述上訴理由者，應於上訴期間屆滿後20日
內向本院補提理由書(均須按他造當事人之人數附繕本)「切勿逕
送上級法院」。
中    華    民    國    99    年    5     月    1     日
                            書記官  王惠萍
附錄論罪法條：
毒品危害防制條例第10條
施用第一級毒品者，處 6 月以上 5 年以下有期徒刑。
施用第二級毒品者，處 3 年以下有期徒刑。

司法院資訊處製作；財團法人民間司法改革基金會備份。
